臺灣高等法院刑事裁定　　　　　　　　　100年度聲字第393號
聲　請　人
即　被　告　陳鳳美
上列被告因違反毒品危害防制條例案件，對於本院中華民國99年
9 月21日，99年度上訴字第1921號判決，聲請回復原狀，本院裁
定如下：
    主  文
聲請駁回。
    理  由
一、聲請意旨略以：被告陳鳳美因違反毒品危害防制條例案件，
    經臺灣板橋地方法院以99年度訴字第1042號判決判處有期徒
    刑6 月，上訴後經鈞院以99年度上訴字第1921號判決上訴駁
    回在案。惟鈞院判決後，被告始終未受合法送達，被告乃向
    戶籍所在地之樹林分局山佳派出所查詢，然查無任何有關被
    告之裁判書類郵件寄存在該局，且派出所法院文書送達登錄
    簿亦無相關記載，足認本件判決書並未合法送達被告，是本
    件上訴期間依法當無從開始計算，亦即本件被告並未喪失上
    訴三審之權利，臺灣板橋地方法院檢察署逕核發指揮書將被
    告發監執行，於法未恰。準此，被告遲誤上訴期間，非出於
    被告之過失，爰請准予裁定回復原狀，以維護被告上訴之權
    益云云。
二、按「非因過失，遲誤上訴、抗告或聲請再審之期間，或聲請
    撤銷或變更審判長、受命推事、受託推事裁定或檢察官命令
    之期間者，於其原因消滅後5 日內，得聲請回復原狀」，為
    刑事訴訟法第67條第1 項所明定。又送達於應受送達人之住
    居所、事務所或營業所，不獲會晤應受送達人，亦無受領文
    書之同居人或受僱人時，得將文書寄存送達地之自治或警察
    機關，並作送達通知書兩份，一份黏貼於應受送達人住居所
    、事務所或其就業處所門首，另一份置於該送達處所信箱或
    其他適當位置，以為送達。寄存送達，自寄存之日起，經10
    日發生效力，為民事訴訟法第138 條第1 項、第2 項所明定
    。該等規定，依刑事訴訟法第62條規定，於刑事訴訟準用之
    。故當送達人依此方式為送達判決書正本起，經10日即已生
    送達之效力，上訴期間，亦自該送達日之翌日起算，至於應
    受送達人實際有無至警察機關領取判決，及至警察機關領得
    判決之時日為何，並非所問（最高法院87年度臺上字第3310
    號判決意旨參見）。
三、經查，本院於民國99年9 月21日所為之99年度上訴字第1921
    號判決正本，經郵務機關送達被告之住居所地址「臺北縣樹
    林市（現更名為新北市樹林區○○○街19巷34弄2 號5 樓」
    ，因郵務機關未獲會晤被告本人，亦無受領文書之同居人或
    受僱人，而於99年10月4 日將該判決正本寄存在臺北縣（現
    更名為新北市）政府警察局樹林分局山佳派出所，並依法製
    作送達通知書兩份，一份黏貼於聲請人住所門首，另一份置
    於聲請人住所信箱，以為送達等情，有送達回證1 份附卷足
    憑（見99年度上訴字第1921號卷第39頁）。被告雖辯稱曾至
    樹林分局山佳派出所查詢，然查無相關郵件寄存在該局之記
    載云云。然查本院送達證書上既已蓋有臺北縣政府警察局樹
    林分局山佳派出所之戳章，應認已生合法寄存之效力，至於
    被告辯稱上開派出所法院文書送達登錄簿查無相關郵件之寄
    存記載，並不影響本件合法寄存之效力，是被告所辯，並不
    足採。則依上開說明，本院99年度上訴字第1921號判決書於
    99年10月4 日已合法寄存送達予被告，自99年10月5 日加計
    10日至99年10月14日發生送達效力。被告對上開判決如有不
    服，依法應於不變期間10日內提起上訴，故被告迄未提起第
    三審上訴，顯已喪失上訴權。從而，本件被告辯稱遲誤上訴
    期間，非出於其之過失云云，顯與卷證內容不符，亦無可採
    。綜上，本件被告聲請回復原狀，為無理由，應予駁回。
四、據上論斷，依刑事訴訟法第69條第1 項前段、第220 條，裁
    定如主文。
中    華    民    國   100    年    3     月    1     日
                  刑事第九庭  審判長法  官  陳貽男
                                    法  官  蔡守訓
                                    法  官  許必奇
以上正本證明與原本無異。
如不服本裁定，應於收受送達後五日內向本院提出抗告狀。
                                    書記官  高郁婷
中    華    民    國   100    年    3     月    2     日